臺灣高等法院臺中分院刑事判決
110年度金上訴字第1222號
上  訴  人  
即  被  告  范繼元
選任辯護人  陳盈光律師
上列上訴人即被告因加重詐欺等案件，不服臺灣臺中地方法院
109年度金訴字第587號中華民國110年3月31日第一審判決（起訴
案號：臺灣臺中地方檢察署109年度偵字第24502號），提起上訴
，本院判決如下：
    主    文
原判決撤銷。
范繼元犯如附表編號1、2所示之罪，各處如附表編號1、2所示之
刑，應執行有期徒刑壹年伍月，緩刑參年。
    犯罪事實
一、范繼元自民國109年5月14日起，加入真實姓名不詳、LINE通
    訊軟體暱稱「林小姐」所屬具有持續性、牟利性、結構性之
    詐欺集團犯罪組織，擔任依「林小姐」指示，提供自己名下
    帳戶供詐欺集團匯入詐欺款項後，自己親自提款後交付集團
    中另名負責收款成員之「提供人頭戶」兼「提款車手」工作
    。范繼元與「林小姐」、「林勇新」及詐欺集團收款成員等
    人，即共同意圖為自己不法之所有，基於3人以上共同詐欺
    取財及洗錢之犯意聯絡，先由范繼元將其所申辦彰化銀行清
    水分行帳號00000000000000號帳戶(下稱彰化銀行帳戶)、華
    南銀行清水分行帳號000000000000號帳戶(下稱華南銀行帳
    戶)之帳號，以LINE告知「林小姐」，讓該詐欺集團成員得
    藉由上開2帳戶收受來源不明金錢之匯入。嗣該詐欺集團不
    詳成員分別於附表編號1、2所示時間，以附表編號1、2所示
    詐欺手法，對戴○○、高○○施用詐術，致其等均陷於錯誤，而
    依指示匯款至上開2銀行帳戶內，復由「林勇新」聯絡范繼
    元前往領款，范繼元乃持上開2銀行帳戶之存摺、提款卡，
    前往銀行櫃臺及自動櫃員機，分別提領如附表編號1、2所示
    款項，再依「林勇新」之LINE語音指示，前往臺中市○○區鎮
    ○街00○0號對面騎樓附近，將領得之贓款交給該詐欺集團負
    責收款者，以此方式隱匿詐欺犯罪所得之去向而使金流無法
    追蹤，並因此獲得新臺幣(下同)1萬8000元之報酬。嗣經戴○
    ○、高○○發現被騙，報警處理，始查知上情。
二、案經戴○○、高○○訴由臺中市政府警察局清水分局報告臺
    灣臺中地方檢察署檢察官偵查起訴。
    理    由
一、證據能力部分：
　㈠組織犯罪防制條例第12條第1項中段規定：「訊問證人之筆錄
    ，以在檢察官或法官面前作成，並經踐行刑事訴訟法所定訊
    問證人之程序者為限，始得採為證據。」本案關於各該證人
    之警詢筆錄，既非在檢察官或法官面前作成，依上開規定，
    自不得採為上訴人即被告范繼元(下稱被告)犯組織犯罪防制
    條例罪名之證據，是本判決所引用證人之警詢筆錄，僅於認
    定被告犯加重詐欺及一般洗錢罪部分具有證據能力，先予指
    明。 
　㈡刑事訴訟法第159條之5第1項規定：「被告以外之人於審判外
    之陳述，雖不符前4條之規定，而經當事人於審判程序同意
    作為證據，法院審酌該言詞陳述或書面陳述作成時之情況，
    認為適當者，亦得為證據。」本判決所引用被告以外之人於
    審判外所為言詞或書面陳述之供述證據，除各該證人之警詢
    筆錄不得採為認定被告參與犯罪組織之證據，已如前述外，
    其餘部分經檢察官、被告及辯護人於本院同意作為證據使用
    (本院卷第67頁)，本院審酌該等證據作成時之情況，並無違
    法取證或其他瑕疵，認為適於作為本案認定事實之依據，依
    上開規定，該等供述證據應具有證據能力。  
  ㈢本案以下所引用之非供述證據，並無證據證明有出於違法取
    得之情形，復經本院依法踐行調查程序，應具有證據能力。
二、認定犯罪事實所憑之證據及理由：
    前開犯罪事實，業據被告於本院審理時坦承不諱，核與證人
    即告訴人戴○○、高○○(下稱告訴人2人)於警詢中證述之情節
    相符，並有戴○○之報案紀錄及匯款資料(內政部警政署反詐
    騙諮詢專線紀錄表、新北市政府警察局中和分局國光派出所
    陳報單、受理詐騙帳戶通報警示簡便格式表、受理各類案件
    紀錄表、受理刑事案件報案三聯單、金融機構協助受詐騙民
    眾通知疑似警示帳戶通報單、華南商業銀行取款憑條影本、
    門號0000000000號、0000000000號電話號碼通報紀錄分析)
    、高○○之報案紀錄及匯款資料(內政部警政署反詐騙諮詢專
    線紀錄表、臺南市政府警察局第三分局安順派出所受理刑事
    案件報案三聯單、受理各類案件紀錄表、受理詐騙帳戶通報
    警示簡便格式表、切結書、元大銀行國內匯款申請書影本及
    高○○之元大銀行綜合存款存摺封面影本、手機通話紀錄及LI
    NE聊天紀錄翻拍照片)、臺中市政府警察局清水分局扣押筆
    錄、扣押物品目錄表(現金1萬元)、被告彰化銀行帳戶存摺
    封面及內頁影本、華南銀行自動櫃員機交易明細影本、被告
    華南銀行帳戶存摺封面影本、被告提款之銀行監視器錄影畫
    面翻拍照片及穿著特徵比對照片、被告與「林小姐」、「林
    勇新」之LINE聊天紀錄、被告華南銀行帳戶客戶資料整合查
    詢及交易明細、被告彰化銀行帳戶客戶基本資料查詢、存摺
    存款帳號資料及交易明細查詢等在卷可佐，以及被告提出之
    現金1萬元扣案為憑，足見被告之自白與事實相符而可採信
    ，事證明確，犯行堪以認定。
三、論罪科刑及撤銷原判決之理由：
  ㈠所犯罪名：
  1.依組織犯罪防制條例第2條第1項之規定，該條例所稱「犯罪
    組織」，係指3人以上，以實施強暴、脅迫、詐術、恐嚇為
    手段或最重本刑逾5年有期徒刑之刑之罪，所組成具有持續
    性或牟利性之有結構性組織。本案詐欺集團之成員，至少有
    被告、「林小姐」、「林勇新」、撥打電話對告訴人等施詐
    之其他成員、負責收款人員等，人數顯已達3人以上，且持
    續對告訴人2人施以詐術騙取金錢得手，該詐欺集團自屬3人
    以上以實施詐術為手段所組成具有持續性及牟利性之有結構
    性組織，而為上開法條所稱之犯罪組織。
  2.按組織犯罪防制條例第3條第1項前段與後段，分別對於「發
    起、主持、操縱、指揮」及「參與」犯罪組織者，依其情節
    不同而為處遇，行為人雖有其中一行為（如參與），不問其
    有否實施各該手段（如詐欺）之罪，均成立本罪。然在未經
    自首或有其他積極事實，足以證明其確已脫離或解散該組織
    之前，其違法行為，仍繼續存在，即為行為之繼續，而屬單
    純一罪，至行為終了時，仍論為一罪。又刑法上一行為而觸
    犯數罪名之想像競合犯存在之目的，在於避免對於同一不法
    要素予以過度評價。自然意義之數行為，得否評價為法律概
    念之一行為，應就客觀構成要件行為之重合情形、主觀意思
    活動之內容、所侵害之法益與行為間之關連性等要素，視個
    案情節依社會通念加以判斷。刑法刪除牽連犯之規定後，原
    認屬方法目的或原因結果，得評價為牽連犯之二犯罪行為間
    ，如具有局部之同一性，或其行為著手實行階段可認為同一
    者，得認與一行為觸犯數罪名之要件相侔，依想像競合犯論
    擬。倘其實行之二行為，無局部之重疊，行為著手實行階段
    亦有明顯區隔，依社會通念難認屬同一行為者，應予分論併
    罰。因而，行為人以一參與詐欺犯罪組織，並分工加重詐欺
    行為，同時觸犯參與犯罪組織罪及加重詐欺取財罪，雖其參
    與犯罪組織之時、地與加重詐欺取財之時、地，在自然意義
    上非完全一致，然二者仍有部分合致，且犯罪目的單一，依
    一般社會通念，認應評價為一罪方符合刑罰公平原則，應屬
    想像競合犯，如予數罪併罰，反有過度評價之疑，實與人民
    法律感情不相契合。又加重詐欺罪係侵害個人財產法益之犯
    罪，其罪數計算，以被害人數、被害次數之多寡，決定其犯
    罪之罪數；核與參與犯罪組織罪之侵害社會法益，因應以行
    為人所侵害之社會全體利益為準據，認定係成立一個犯罪行
    為，有所不同。是以倘若行為人於參與犯罪組織之繼續中，
    先後加重詐欺數人財物，因行為人僅為一參與組織行為，侵
    害一社會法益，應僅就首次犯行論以參與犯罪組織罪及加重
    詐欺罪之想像競合犯，而其後之犯行，乃為其參與組織之繼
    續行為，為避免重複評價，當無從將一參與犯罪組織行為割
    裂再另論一參與犯罪組織罪，而與其後所犯加重詐欺罪從一
    重論處之餘地（最高法院107年度台上字第1066號判決要旨
    ）。查附表編號1戴○○遭詐騙匯款部分，係被告參與本案詐
    欺集團後首次加重詐欺犯行，自應就該首次犯行論以參與犯
    罪組織罪及加重詐欺罪之想像競合犯。
　3.次按刑法第339條之4第1項之加重詐欺罪，為法定刑1年以上
    7年以下有期徒刑之罪，屬洗錢防制法第3條第1款所規定之
    特定犯罪。而洗錢防制法第2條規定：「本法所稱洗錢，指
    下列行為：一、意圖掩飾或隱匿特定犯罪所得來源，或使他
    人逃避刑事追訴，而移轉或變更特定犯罪所得。二、掩飾或
    隱匿特定犯罪所得之本質、來源、去向、所在、所有權、處
    分權或其他權益者。三、收受、持有或使用他人之特定犯罪
    所得。」本案詐欺集團向告訴人2人施用詐術後，為隱匿詐
    欺所得財物之去向，而指示告訴人2人將被騙款項匯入被告
    提供給該集團使用之人頭帳戶，並由被告持其存摺、金融卡
    前往銀行臨櫃或由自動櫃員機提領附表編號1、2所示贓款得
    手，再將領得款項層轉上繳，依前揭證據顯示，該等人頭帳
    戶內之資金係本案詐欺之特定犯罪所得，是被告之行為亦該
    當於洗錢防制法第14條第1項之一般洗錢罪。
  4.故核被告如附表編號1所為，係犯組織犯罪防制條例第3條第
    1項後段之參與犯罪組織罪、刑法第339條之4第1項第2款之3
    人以上共同詐欺取財罪、洗錢防制法第14條第1項之一般洗
    錢罪，被告犯上開三罪之目的單一，行為有部分重疊合致，
    屬想像競合犯，應依刑法第55條規定，從一重之3人以上共
    同詐欺取財罪處斷；被告如附表編號2所為，係犯刑法第339
    條之4第1項第2款之3人以上共同詐欺取財罪、洗錢防制法第
    14條第1項之一般洗錢罪，被告以一行為觸犯上開二罪名，
    為想像競合犯，應依刑法第55條規定，從一重之3人以上共
    同詐欺取財罪處斷。被告所犯上開加重詐欺罪，與「林小姐
    」、「林勇新」、負責收款人員及參與各該次加重詐欺犯行
    之其他成員間，具有犯意聯絡及行為分擔，為共同正犯。
  5.被告如附表編號1、2所示2次加重詐欺犯行，被害人並不相
    同，係屬各別之犯罪意思及不同之犯罪行為，應分論併罰。
　㈡刑之減輕事由：
　1.想像競合犯之處斷刑，本質上係「刑之合併」。其所謂從一
    重處斷，乃將想像競合犯組成之評價上數罪，合併為科刑一
    罪，其所對應之刑罰，亦合併其評價上數罪之數法定刑，而
    為一個處斷刑。易言之，想像競合犯侵害數法益者皆成立犯
    罪，論罪時必須輕、重罪併舉論述，同時宣告所犯各罪名，
    包括各罪有無加重、減免其刑之情形，亦應說明論列，量刑
    時併衡酌輕罪部分量刑事由，評價始為充足，然後依刑法第
    55條前段規定「從一重處斷」，非謂對於其餘各罪可置而不
    論。因此，法院決定處斷刑時，雖以其中最重罪名之法定刑
    ，做為裁量之準據，惟於裁量其輕重時，仍應將輕罪合併評
    價在內（最高法院108年度台上字第4405、4408號判決要旨
    ）。準此：
    ①參與犯罪組織者，其參與情節輕微者，得減輕或免除其刑
      ，組織犯罪防制條例第3條第1項但書定有明文。查被告參
      與本案詐欺集團犯罪組織，擔任提供人頭帳戶及依上級成
      員指示提領贓款之角色，並有多次提領贓款之行為，使告
      訴人等受有財產上損害，難認其參與犯罪組織之情節輕微
      ，自無依上開規定減輕或免除其刑之餘地。
    ②組織犯罪防制條例第8條第1項規定：「犯第3條之罪自首，
      並自動解散或脫離其所屬之犯罪組織者，減輕或免除其刑
      ；因其提供資料，而查獲該犯罪組織者，亦同；偵查『及』
      審判中均自白者，減輕其刑。」洗錢防制法第16條第2項
      規定：「犯前2條之罪，在偵查『或』審判中自白者，減輕
      其刑。」被告就參與犯罪組織部分，雖有於本院審判中自
      白，但未曾於偵查中自白，即不得依組織犯罪防制條例第
      8條第1項後段規定減輕其刑。至於洗錢部分，被告於本院
      審判中已自白此部分犯行，依洗錢防制法第16條第2項規
      定原應減輕其刑，雖其所犯洗錢罪係屬想像競合犯其中之
      輕罪，惟本院於後述量刑時仍當一併衡酌該部分減輕其刑
      事由，先此說明。
　2.被告上訴意旨雖請求依刑法第59條規定酌量減輕其刑，然本
    院衡酌被告加入詐欺集團負責提供金融帳戶及擔任提款車手
    ，加害個人財產法益，敗壞社會治安之犯罪情狀，認並無足
    以引起一般同情而顯可憫恕、縱科以最低度刑仍嫌過重之情
    形，故不得依刑法第59條規定酌減其刑。　  
  ㈢原審以被告如附表編號1、2所示犯行明確而予論罪科刑，固
    非無見，然原判決有下列未及審酌之處，且經被告提起上訴
    請求從輕量刑，應認其上訴有理由而予撤銷改判：
　1.被告係於本院審判中才自白洗錢犯行，於原審審判中並未自
    白，致原審未及將被告符合洗錢防制法第16條第2項自白減
    刑規定之情形作為附表編號1、2之量刑參考事由，容有失當
    。
  2.被告於第二審程序中賠償附表編號2之被害人高○○13萬元，
    其賠償數額已大於實際犯罪所得，原判決未及審酌此一情形
    ，而仍就附表編號2部分宣告沒收被告犯罪所得，即有未合
    。
  ㈣刑之酌科：
　　本院審酌被告正值青壯，不思循正當管道獲取錢財，竟加入
    詐欺集團犯罪組織，負責提供金融帳戶及擔任提款車手，造
    成告訴人2人之財產損失及精神痛苦，並影響人際互信基礎
    及危害社會經濟秩序，其犯罪動機、目的及手段均應受非難
    ，考量被告於詐欺集團之角色分工及參與程度，告訴人2人
    遭詐騙金額多寡，被告犯罪所得共1萬8000元，犯後於本院
    審判中自白全部犯行，並已於原審審理中賠償告訴人戴○○8
    萬元、本院審理中賠償告訴人高○○13萬元，有原審法院調解
    程序筆錄(原審卷第82至83頁)、本院卷附和解書及公務電話
    查詢紀錄表(本院卷第87、91頁)可參，有具體悔過表現，兼
    衡被告於原審及本院自陳教育程度為大學畢業，目前擔任臨
    時工，日薪1000元，父親為極重度身心障礙人士，母親無工
    作能力及收入，均需被告扶養等一切情狀，分別量處如附表
    編號1、2所示之刑，另審酌被告所為2次加重詐欺犯行，犯
    罪時間甚為接近，罪名及侵害法益種類相同，犯罪手法雷同
    ，且被告分擔實施之方式並無二致，如以實質累加方式就本
    件於短時間內反覆實施之犯行定其應執行刑，處罰刑度顯將
    超過其行為不法內涵，而違反罪責相當性原則，且被告係擔
    任提供帳戶及取款車手之角色，所牟取之不法利益非高，參
    與犯罪之手段及程度難與幕後主導要角相提並論，經整體評
    價後，定其應執行有期徒刑1年5月。
  ㈤緩刑宣告：  
    查被告未曾因故意犯罪受有期徒刑以上刑之宣告（本院卷第
    43頁臺灣高等法院被告前案紀錄表），此次初犯刑典，於本
    院審理時終能坦承犯行，並分別與告訴人2人調解或和解成
    立，盡力賠償損失，本院綜合上情，認其歷經偵、審程序及
    罪刑宣告之教訓，當知所警惕而無再犯之虞，本案所宣告之
    刑以暫不執行為適當，故依刑法第74條第1項第1款規定諭知
    緩刑3年，以啟自新。
　㈥不宣告強制工作之理由：
　　刑法第55條之想像競合犯，係一行為觸犯數罪名，該規定依
    體系及文義解釋，可知行為人所犯數罪係成立實質競合，自
    應對行為人所犯各罪，均予評價，始屬適當。換言之，想像
    競合犯本質上為數罪，各罪所規定之刑罰、沒收及保安處分
    等相關法律效果，自應一併適用，否則將導致成立數罪之想
    像競合與成立一罪之法規競合，二者法律效果無分軒輊之失
    衡情形，尚非立法者於制定刑法第55條時，所作之價值判斷
    及所欲實現之目的。又刑法第33條及第35條僅就刑罰之主刑
    ，定有輕重比較標準，想像競合犯係一行為觸犯數罪名，為
    避免對同一行為過度及重複評價，刑法第55條前段規定「從
    一重處斷」。因此所謂「從一重處斷」，僅限於「主刑」，
    法院應於較重罪名之法定刑度內，量處適當刑罰。至於輕罪
    罪名所規定之沒收及保安處分，因非屬「主刑」，故與刑法
    第55條從一重處斷之規定無關，自得一併宣告，蓋輕罪罪名
    所規定之沒收及保安處分，屬刑罰以外之法律效果，並未被
    重罪所吸收，仍應一併適用，此與罪刑法定原則無違。106
    年、107年間2次修正後之組織犯罪防制條例第2條第1項所稱
    之犯罪組織，已排除原有之「常習性」要件，另將實施詐欺
    手段之具有持續性或牟利性之有結構性組織，納入本條例適
    用範圍，並對參與犯罪組織之行為人，於第3條第1項後段但
    書規定「參與情節輕微者，得減輕或免除其刑」。惟同條第
    3項仍規定「應於刑之執行前，令入勞動場所，強制工作，
    其期間為3年」，而未依個案情節，區分行為人是否具有反
    社會的危險性及受教化矯治的必要性，一律宣付刑前強制工
    作3年。然則，衡諸該條例所規定之強制工作，性質上原係
    對於有犯罪習慣，或因遊蕩、懶惰成習而犯罪者，所為之處
    置，修正後該條例既已排除常習性要件，從而，本於法律合
    憲性解釋原則，依司法院釋字第471號關於行為人有無預防
    矯治其社會危險性之必要，及比例原則等與解釋意旨不相衝
    突之解釋方法，為目的性限縮，對犯該條例第3條第1項之參
    與犯罪組織罪者，視其行為之嚴重性、表現之危險性、對於
    未來行為之期待性，以及所採措施與預防矯治目的所需程度
    ，於有預防矯治其社會危險性之必要，且符合比例原則之範
    圍內，由法院依該條例第3條第3項規定，一併宣告刑前強制
    工作。是故行為人以一行為觸犯組織犯罪防制條例第3條第1
    項後段之參與犯罪組織罪，及刑法第339條之4第1項第2款之
    加重詐欺取財罪，依刑法第55條前段規定從一重之加重詐欺
    取財罪處斷而為科刑時，法院審酌個案情節，於有預防矯治
    其社會危險性之必要，且符合比例原則之範圍內，得依組織
    犯罪防制條例第3條第3項規定，一併宣告刑前強制工作(最
    高法院刑事大法庭108年度台上大字第2306號裁定要旨)。本
    院審酌被告以擔任臨時工之微薄收入扶養父母，並非遊蕩、
    懶惰成習之人，且無證據顯示被告曾加入其他詐欺集團，其
    在本案詐欺集團中，係擔任依上級成員指示提供金融帳戶及
    提領贓款之工作，非居於核心或重要地位，且加入詐欺集團
    期間甚短，參與程度不深，角色分工屬於下層成員，對社會
    所生危害尚非甚鉅，經本案論罪科刑之處罰，已足以促使被
    告心生警惕及嚇阻再犯，並無再採取刑罰以外之措施限制其
    自由，以預防矯治其社會危險性之必要，如此亦符合比例原
    則，故不依組織犯罪防制條例第3條第3項規定對被告諭知強
    制工作。
  ㈦沒收部分：
　1.犯罪所得：
　　如前所述，被告已賠償告訴人戴○○8萬元、賠償告訴人高○○1
    3萬元，應認其犯罪所得已合法發還被害人，依刑法第38條
    之1第5項規定，不予宣告沒收或追徵。
　2.洗錢標的：
　　洗錢防制法第18條第1項前段固規定：「犯第14條之罪，其
    所移轉、變更、掩飾、隱匿、收受、取得、持有、使用之財
    物或財產上利益，沒收之。」惟刑法第11條明定：「本法總
    則於其他法律有刑罰、保安處分或沒收之規定者，亦適用之
    。但其他法律有特別規定者，不在此限。」從而除上述洗錢
    防制法第18條第1項前段所定洗錢標的沒收之特別規定外，
    其餘刑法第38條之1第5項、第38條之2第2項等沒收相關規定
    ，於本案亦有其適用。查本案洗錢標的除被告已償還部分外
    ，其餘部分雖未能實際合法發還被害人，然本院考量被告是
    以提供帳戶及擔任提款車手之方式犯洗錢罪，並非居於主導
    犯罪之地位，若對其宣告沒收洗錢標的，尚屬過苛，故依刑
    法第38條之2第2項規定，不予宣告沒收。
據上論斷，應依刑事訴訟法第369條第1項前段、第364條、第299
條第1項前段，判決如主文。
本案經檢察官許景森提起公訴，檢察官謝耀德到庭執行職務。
中　　華　　民　　國　　110 　年　　9 　　月　　29　　日
                  刑事第八庭  審判長法  官  林清鈞
                                    法  官  簡婉倫
                                    法  官  黃小琴
以上正本證明與原本無異。
如不服本判決，應於收受送達後20日內向本院提出上訴書狀，其
未敘述上訴理由者，並得於提起上訴後20日內向本院補提理由書
（均須按他造當事人之人數附繕本）「切勿逕送上級法院」。因
疫情而遲誤不變期間，得向法院聲請回復原狀。

                                    書記官  李宜珊

中　　華　　民　　國　　110 　年　　9 　　月　　29　　日
附錄論罪科刑法條：
刑法第339條之4第1項
第339條詐欺罪而有下列情形之一者，處1年以上7年以下有期徒
刑，得併科1百萬元以下罰金：
一、冒用政府機關或公務員名義犯之。
二、三人以上共同犯之。
三、以廣播電視、電子通訊、網際網路或其他媒體等傳播工具，
    對公眾散布而犯之。
組織犯罪防制條例第3條第1項
發起、主持、操縱或指揮犯罪組織者，處3年以上10年以下有期
徒刑，得併科新臺幣1億元以下罰金；參與者，處6月以上5年以
下有期徒刑，得併科新臺幣1千萬元以下罰金。但參與情節輕微
者，得減輕或免除其刑。
洗錢防制法第14條第1項
有第2條各款所列洗錢行為者，處7年以下有期徒刑，併科新臺幣
5百萬元以下罰金。
附表：
編號 被害人 被害人遭詐騙及匯款過程 詐欺集團提款情形 罪名及宣告刑 1 戴○○ 詐欺集團成員假冒為戴○○之女兒吳○○，於109年5月19日10時58分起，撥打電話向戴○○佯稱：現急需用錢云云，使戴○○陷於錯誤，而於同日12時2分，在新北市板橋區華南銀行板橋分行，臨櫃匯款18萬元至范繼元華南銀行帳戶。 109年5月20日14時31、32、33、35分，各提領10萬、3萬、3萬、2萬元。 范繼元犯三人以上共同詐欺取財罪，處有期徒刑壹年壹月。 2 高○○ 詐欺集團成員假冒為高○○朋友之女兒，於109年5月19日19時11分起，撥打電話向高○○佯稱：現急需用錢云云，使高○○陷於錯誤，而於翌(20)日12時38分，在臺南市安南區元大銀行安南分行，臨櫃匯款25萬元至范繼元彰化銀行帳戶。 109年5月20日13時58分、14時1、2分，各提領20萬、3萬、2萬元。 范繼元犯三人以上共同詐欺取財罪，處有期徒刑壹年壹月。